

Serênia Tatiana G A Ngola

Namibia, Windhoek,

Klein Windhoek

ngolasn@gmail.com

+264 81 449 0562

+244923575270

#### Referência

## Antonio Cachimano

PCA das Organizaçoës Vanjul, Angola

Tel: +244 923 527 766 M: +244 923 527 766 E: tonycachimano@hotmail.com

## Martin Ujakpa

Ghana Communication Technology, University (GCTU) Tel: +233 203 896 832 E: mujakpa@gctu.edu.gh

## Bernardete Santana

Ordem dos Engenheiros de Angola Membro do Comite Central do MPLA, Angola Tel: +244 923 632 133 M: +244 917 684 465

E: lassaletesantana@gmail.com

## Theron Kasita

AKSEU, Business Solutions, Windhoek-Namibia Tel: +264813378032 E:theron.kaztech@gmail.com

## RESUMO

Mestre em Ciências da Tecnologia da Informação, com experiência em projetos de estudo de viabilidade financeira, Gestão e Marketing, Administração de Empresas, Gestão de Projetos e Informática Educacional. Interessada em aumentar os meus conhecimentos em tecnologia nas áreas de desenvolvimento de software, telecomunicações e para web. Me considero uma pessoa criativa e dinâmica, responsável, sociável e com vontade de aprender coisas novas.

## **EDUCAÇÃO**

- Certificado de Ensino Secundário Sénior (2010): Instituto Politécnico do Lubango.
- Licenciatura em Informática e Gestão de Empesas (2014): Instituto Superior Politécnico do Lubango- Angola.
- Mestrado em Tecnologia da Informação (2020-2022) International University of Management (IUM), Namíbia

#### HABILIDADES

- Gestão de Projecto (Avançado).
- Excel (Avançado).
- Pesquisa metodológica.
- Pensamento Critico.
- Colaboração.
- Comunicação Efectiva (Português, Inglês).

#### **EXPERIENCE**

## Carangola e Filhos Lda (2011-2013): Finanças e Contabilidade.

- Gestão e controle de stock.
- Pagamento de salário.

## Organizaçoës Vanjul, Lda (2014-2015) Co-fundadora e responsável pela área de Tecnologia e Marketing.

- Propaganda e publicidade.
- Relatórios estatísticos.

## Ministério da Agricultura e Florestas de Angola (2015-2017): Departamento de Apoio a Direcção Geral

- Informatica.
- Instalação e atualização de software.
- Backup de dados realizados.
- Produtos e aplicativos de computador recomendados para melhorar a produtividade.
- Centro de ajuda.

## Ministério da Agricultura e Florestas de Angola (2019): Departamento de Sanidade Animal.

- Relatórios semanais de dados de Gado.
- Apresentação e divulgação da revista de produtos e subprodutos de origem animal.
- Proposta de Contratação Publica.

# Universidade do Norte do Ghana- Accra (2021-2023) Universidade de Tecnologia e Comunicação do Ghana- Universidade Coventry.

• Mentora Online

## AKSEU, Business Solutions (2020-2023)

- Co-Fundadora.
- Gestora Financeira.

## Referência do Artigo de Pesquisa

Martin Mabeifam UJAKPA, Etuna KAMATI, SERENIA T. G. A. NGOLA, Timoteus A. SHEEPO, and Joseph ILONGA. (2022). The Development of a Livestock Farm Management Information System (LFMIS). 2022 IST Africa Conference, Virtual Conference, May, 2022. <a href="http://www.ist-africa.org/Conference2022/files/IST-Africa2022">http://www.ist-africa.org/Conference2022/files/IST-Africa2022</a> FinalProgramme.pdf.